【裁判字號】    99,訴,689
【裁判日期】    991020
【裁判案由】    違反毒品危害防制條例
【裁判全文】
臺灣桃園地方法院刑事判決               99年度訴字第689號
公  訴  人  臺灣桃園地方法院檢察署檢察官
被      告  乙○○
指定辯護人  本院公設辯護人彭詩雯
上列被告因違反毒品危害防制條例案件，經檢察官提起公訴（99
年度偵字第19000 號），本院判決如下：
    主  文
乙○○共同運輸第三級毒品，累犯，處有期徒刑參年。扣案之第
三級毒品愷他命參包（驗餘淨重壹仟肆佰玖拾點陸肆公克）、包
裹前述毒品所用之包裝袋參只（空包裝袋總重伍拾捌點參參公克
）、束褲壹件，均沒收。
    事  實
一、乙○○前因背信案件，經臺灣高雄地方法院以95年度簡字第
    2320號判決判處有期徒刑4 月確定，嗣經減刑為有期徒刑2
    月，於民國97年3 月5 日易科罰金執行完畢。詎其猶不知悔
    改，明知愷他命（Ketamine，俗稱K 他命）為毒品危害防制
    條例第2 條第2 項第3 款所管制之第三級毒品，非經許可，
    不得持有、運輸，又係行政院依懲治走私條例第2 條規定公
    告之「管制物品項目及其數額」甲項第4 款所列管制進出口
    之物品，未經許可，禁止私運進口，而於99年7 月19日搭機
    前往香港，再轉往大陸地區廣東省珠海市南國酒店，與真實
    姓名年籍不詳綽號「阿堂」、「阿昌」、「阿仁」之成年男
    子見面商談後，竟與「阿堂」、「阿昌」、「阿仁」等人共
    同基於私運管制進口物品及運輸第三級毒品之犯意聯絡，協
    議由乙○○利用搭機返臺之機會，運輸第三級愷他命毒品入
    臺，「阿堂」並承諾支付回程機票費用及以日後在大陸地區
    為乙○○介紹配偶之費用作為報酬，經乙○○應允後，並以
    其向不知情女友甲○○所商借之NOKIA 廠牌行動電話1 支（
    內含大陸門號之SIM 卡1 張）作為與「阿堂」等人之聯繫工
    具，「阿堂」即於99年7 月25日上午，在前揭南國酒店內，
    交付愷他命3 包（毛重合計1,549.31公克）及束褲1 件予乙
    ○○，並協助乙○○將前開2 包愷他命以膠帶綁在大腿上，
    另1 包愷他命則夾藏於其身穿之束褲內，完成夾藏毒品之工
    作後，並指示乙○○運輸毒品入境臺灣後，再搭計程車至桃
    園縣蘆竹鄉○○○○道附近之麥當勞，將夾帶入境之毒品交
    付予接貨者。乙○○即於99年7 月25日下午，自香港搭乘中
    華航空公司CI -606 號班機入境臺灣，嗣於同日下午3 時許
    ，在桃園縣大園鄉桃園國際機場第一航廈入境檢查室，為海
    關檢查人員當場查獲，並扣得愷他命3 包（毛重合計1,549.
    31公克）、束褲1 件、NOKIA 廠牌行動電話1 支（含大陸門
    號SIM 卡1 張），另扣得乙○○所有與本案無關之LG廠牌行
    動電話1 支（含門號0000000000號SIM 卡1 張），始悉上情
    。
二、案經法務部調查局桃園縣調查站報請臺灣桃園地方法院檢察
    署檢察官偵查起訴。
    理  由
一、證據能力方面：
    按被告以外之人於審判外之言詞或書面陳述，除法律有規定
    者外，不得作為證據，刑事訴訟法第159 條第1 項固定有明
    文；惟被告以外之人於審判外之陳述，雖不符同法第159 條
    之1 至159 條之4 之規定，而經當事人於審判程式同意作為
    證據，法院審酌該言詞陳述或書面陳述作成時之情況，認為
    適當者，亦得為證據。又當事人、代理人或辯護人於法院調
    查證據時，知有第159 條第1 項不得為證據之情形，而未於
    言詞辯論終結前聲明異議者，視為有前項之同意，同法第15
    9 條之5 亦定有明文。另鑑於採用傳聞證據排除法則之重要
    理由之一，係因傳聞證據未經當事人之反詰問予以覈實，若
    當事人願放棄對原供述人之反對詰問時，原則上即可承認該
    傳聞證據之證據能力。經查，本件公訴人、被告乙○○及其
    辯護人就本件後引之各項證據方法，迄於言詞辯論終結前均
    未聲明異議（見本院卷第31頁、第41頁至第42頁），而本院
    審酌此部分證據均無違法取證及證明力明顯過低之瑕疵，亦
    認以之作為證據為適當，故依諸上開規定及說明，認此部分
    證據均具有證據能力。
二、事實認定方面：
    前揭犯罪事實，業據被告乙○○於偵審時均坦認不諱（見偵
    查卷第62頁至第65頁，本院卷第10頁背面、第31頁、第42頁
    背面至第43頁），並有法務部調查局桃園縣調查站扣押筆錄
    、扣押物品目錄表、被告入出境資料、臺北關稅局扣押貨物
    、運輸工具收據及搜索筆錄1 份、查獲現場照片3 張等件附
    卷可稽（見偵查卷第8 頁至11頁、第19頁、第23頁），另有
    自被告身上查獲之毒品3 包及用以夾帶前開毒品入境之束褲
    1 件等物扣案為證，而扣案之3 包白色結晶物，經鑑驗結果
    ，均含第三級毒品愷他命之成分（合計淨重1,490.98公克，
    驗餘淨重1,490.64公克，純度百分之83.01 ，純質淨重1,23
    7.66公克），此有法務部調查局99年8 月6 日調科壹字第09
    900362830 號鑑定書乙紙在卷可憑（見偵查卷宗第71頁），
    足認被告之自白確與事實相符，堪為信實。本案事證明確，
    被告犯行堪以認定，應依法論科。
三、論罪科刑方面：
(一)、按愷他命係毒品危害防制條例第2 條第2 項第3 款規定之第
    三級毒品，不得持有、運輸，且屬於行政院依據我國懲治走
    私條例第2 條第4 項規定授權公告之「懲治走私條例管制物
    品及其數額」甲類第四項所列之管制進出口物品，不得私運
    進口。又按自大陸地區私運物品進入臺灣地區者，以私運物
    品進口論，懲治走私條例第12條定有明文，查扣案之第三級
    毒品愷他命雖係被告夾帶經由香港搭機入臺，惟係由綽號「
    阿堂」之人在大陸地區廣東省珠海市南國酒店將扣案之第三
    級毒品愷他命藏放於被告身上，由被告自大陸地區經香港搭
    機入臺，是扣案之第三級毒品愷他命應係自大陸地區起運，
    而非自香港起運之物品，而無香港澳門關係條例第35條第2
    項之適用，併此敘明。再懲治走私條例第2 條第1 項所謂私
    運管制物品進口，係指由國外或自大陸地區私運管制物品，
    進入臺灣地區而言；輸入之既遂與未遂，又以是否已進入國
    界為標準；而運輸毒品罪祇以所運輸之毒品已實施運送為已
    足，並非以運抵目的地為犯罪完成之要件，區別該罪既遂或
    未遂，應以已否起運為準，既已起運，構成該罪之輸送行為
    即已完成，不以抵達目的地為既遂條件（最高法院95年度台
    上字第29 8號判決意旨參照）。經查，本件被告自大陸地區
    私運、運輸第三級毒品愷他命經香港搭機抵達我國桃園機場
    ，經財政部臺北關稅局人員執行勤務時查獲，但該毒品既已
    運抵桃園機場，並進入我國領域內，其私運管制物品第三級
    毒品愷他命進口及運輸第三級毒品愷他命之行為自已完成。
    是核被告所為，係犯毒品危害防制條例第4 條第3 項之運輸
    第三級毒品罪及懲治走私條例第12條、第2 條第1 項之準私
    運管制物品進口罪。被告與綽號「阿堂」、「阿昌」、「阿
    仁」之成年男子，就上開運輸第三級毒品及私運管制物品進
    口之犯行，有犯意聯絡及行為分擔，應論以共同正犯。被告
    係以一私運行為，觸犯上開二罪名，屬想像競合犯，應依刑
    法第55條前段之規定，從一重之運輸第三級毒品罪處斷。又
    被告前有如事實欄所載之犯罪科刑執行情形，有臺灣高等法
    院被告前案紀錄表1 份在卷可稽，其於徒刑執行完畢後5 年
    內故意再犯本件有期徒刑以上之罪，為累犯，應依刑法第47
    條第1 項之規定加重其刑。復本件被告犯運輸第三級毒品罪
    ，於偵查及審判中均自白犯罪，應依毒品危害防制條例第17
    條第2 項之規定，減輕其刑，並依法先加後減之。爰審酌毒
    品之危害至大，施用者不只殘害自身，其因施用毒品而散盡
    家財、連累家人，或為籌措買毒費用以身試法屢屢犯罪者，
    更不可勝計，故毒品所造成之社會問題尤大於施用者本身所
    受之毒害，跨國私運毒品者，助長毒品之流通，增加毒品被
    販售而毒害於世人並牟得鉅額不法利益之可能，嚴重損人利
    己，惡性實重，復本件被告運輸入臺之愷他命純質淨重高達
    1,237.66公克，數量非少，如未為及時查獲，流入市面勢將
    造成毒品氾濫，對我國社會安寧秩序及國人身體健康之潛在
    危害至鉅，然其犯後已坦承犯行，態度尚稱良好及其素行、
    生活狀況、犯罪之動機、目的、手段、參與程度等一切情狀
    ，量處如主文所示之刑，以資懲儆。
(二)、按毒品危害防制條例第18條第1 項前段之規定，應予沒收銷
    燬之毒品，以經查獲之第一、二級毒品為限。又毒品依其成
    癮性、濫用性及對社會危害性，共分為四級，施用或持有第
    三、四級毒品，因其可罰性較低，故未設處罰之規定，僅就
    施用及持有第一、二級毒品科以刑罰。然鑑於第三、四級毒
    品均係管制藥品，特於同條例第11條之1 明定無正當理由，
    不得擅自持有；第18條第1 項後段復規定查獲之第三、四級
    毒品，無正當理由而擅自持有者，均沒入銷燬之，從而，依
    同條例第18條第1 項後段應沒入銷燬之毒品，專指查獲施用
    或持有之第三、四級毒品而言（毒品危害防制條例修後正，
    應指純質淨重未達20公克者）；倘係查獲製造、運輸、販賣
    、意圖販賣而持有、以非法方法使人施用、引誘他人施用或
    轉讓第三、四級毒品，既屬同條例相關法條明文規定處罰之
    犯罪行為，即非該條項應依行政程式沒入銷燬之範圍。又同
    條例第19條第1 項所定「供犯罪所用或因犯罪所得之物」，
    係指犯第4 條至第9 條、第12條、第13條或第14條第1 項、
    第2 項之罪所用或所得之物，不包括毒品本身在內，是尚不
    得援用此項規定為第三、四級毒品之沒收依據。再同條例對
    於查獲之製造、運輸、販賣、意圖販賣而持有、以非法方法
    使人施用、引誘他人施用及轉讓第三、四級毒品之沒收，並
    無特別規定，如其行為已構成犯罪，則該毒品即屬不受法律
    保護之違禁物，應回歸刑法之適用，依刑法第38條第1 項第
    1 款之規定沒收之（最高法院96年度臺上字第884 號判決意
    旨參照）。查扣案之第三級毒品愷他命3 包（合計淨重1,49
    0.98公克，驗餘淨重1,490.64公克，純度百分之83.01 ，純
    質淨重1,237.66公克），係因被告所犯運輸第三級毒品罪而
    查獲之第三級毒品，為違禁物，依上述說明，自應依刑法第
    38條第1 項第1 款規定予以沒收。又扣案用以包裹上開第三
    級毒品愷他命之包裝袋3 個（空包裝袋總重58.33 公克），
    均有防止毒品裸露、逸出及潮濕之功用，並便於分裝、攜帶
    毒品，既均係共同正犯「阿堂」交付與被告，應為「阿堂」
    等共犯所有之物，另扣案之束褲1 件，為被告所有，業據被
    告供陳在卷（見本院卷第42頁），上揭物品均係用以盛裝、
    掩飾扣案之第三級毒品愷他命而便於攜帶及運輸毒品所用之
    物，均應依毒品危害防制條例第19條第1 項前段規定宣告沒
    收。至扣案之NOKIA 廠牌行動電話1 支（含不詳大陸門號SI
    M 卡1 張），被告雖自承係其用來與在大陸地區之共犯「阿
    堂」、「阿昌」、「阿仁」等人聯絡之用，惟被告否認為其
    所有，而係其不知情女友甲○○所有之物（見偵查卷第6 頁
    背面、第37頁，本院卷第41頁），卷內亦無證據證明該行動
    電話為本件被告或共犯所有之物，另扣案之LG廠牌行動電話
    1 支（含門號0000000000號SIM 卡1 張），雖為被告所有，
    然被告否認與犯本案有何關連（見本院卷第41頁），且卷內
    亦無其他證據足以證明與本案有直接關連，是扣案之行動電
    話2 支，爰均不予宣告沒收，附此敘明。至於共犯「阿堂」
    交付予被告人民幣約1 千8 百元之購買機票費用（見偵查卷
    第63頁，本院卷第42頁背面），惟上開金錢並非被告犯罪所
    得之利益，且已用以支出購買機票而花費殆盡，自無從為沒
    收之諭知，又被告雖供稱本次運輸完成後綽號「阿堂」之人
    允諾以介紹大陸新娘之費用為報酬，然因被告經警查獲致未
    取得上揭利益，是被告為本件犯罪並無所得，無庸為沒收之
    諭知，均併此敘明。
據上論斷，應依刑事訴訟法第299 條第1 項前段，毒品危害防制
條例第4 條第3 項、第17條第2 項、第19條第1 項前段，懲治走
私條例第2 條第1 項、第11條、第12條，刑法第11條、第28條、
第47條第1 項、第55條前段、第38條第1 項第1 款，判決如主文
。
本案經檢察官簡方毅到庭執行職務
中    華    民    國    99    年    10    月    20    日
                      臺灣桃園地方法院刑事第四庭
                          審判長法  官  張淑華
                                法  官  林宜靜
                                法  官  張宇葭

以上正本證明與原本無異。
如不服本判決，應於判決送達後10日內，向本院提出上訴狀。
                                書記官  高  平
中    華    民    國    99    年    10    月    21    日
附錄本案論罪科刑法條：
毒品危害防制條例第4條第3項
製造、運輸、販賣第三級毒品者，處5 年以上有期徒刑，得併科
新臺幣7 百萬元以下罰金。
懲治走私條例第2條第1項
私運管制物品進口、出口逾公告數額者，處7 年以下有期徒刑，
得併科新臺幣3 百萬元以下罰金。

司法院資訊處製作；財團法人民間司法改革基金會備份。
